# Ing. Valeria Casas Altamirano

Navojoa 1030A, Misión del Arco Hermosillo, Sonora 83120 Cel: (662)1414507



## Objetivo Profesional:

Desarrollar y aplicar los conocimientos obtenidos en la formación académica y experiencia laboral para lograr optimizar, ampliar y mejorar los objetivos de las corporaciones a las que prestare mis servicios, logrando así la superación profesional y personal, para la obtención de resultados exitosos.

Fecha de nacimiento: 28 de Abril de 1988Ciudad de nacimiento: Hermosillo, Sonora

Dirección: Col. Misión del arco #1030 A

Nacionalidad: MexicanaEstado Civil: Soltera

• CURP: CAAV880428MSRSLL03

Pasaporte Mexicano: 6260076913
 Visa Láser: NGL000543553

• Licencia Chofer L3700NC1024391

• Teléfono Celular: 6621414507

• Email: valeria\_ca11@hotmail.com

## FORMACIÓN ACADÉMICA

Escuela Secundaria: José Vasconcelos General #5.

• Bachillerato: CBTis 132.

Licenciatura en Ingeniería Civil: Universidad de Sonora

#### **OTROS CURSOS Y SEMINARIOS**

• Cursos de Autocad (CMIC): 30 Hrs.

• Civilcad (CMIC): 20 Hrs.

• Opus (CMIC): 20 Hrs.

# INFORMÁTICA

Conocimientos medios-altos a nivel usuario:

- Microsoft office
- Autocad
- Civilcad
- Opus
- Google Sketchup
- Microsoft Outlook
- Internet

#### **EXPERIENCIA PROFESIONAL**

- Residente de obras de drenaje y puentes CONSTRUCTORA MAS S.A DE C.V. (febrero 2018 – diciembre 2019)
   Supervisión:
- Control de calidad
- Revisión e interpretación de planos de obras.
- Revisión y autorización de armado de acero según proyecto en obras de drenaje y puentes.
- Revisión y autorización de cimbra.
- Supervisión de colados con concretos de resistencias f'c= 100, 200, 250 y MR.
- Supervisión de perforaciones y colados de pilotes.
- Elaboración de nóminas del personal a cargo.

## Administración:

- Relación de estatus de obras (avances y elaboración de programas para la ejecución correcta y en tiempo de las obras)
- Asignación de obras a contratistas (suministro de planos, control y autorización de cambios de proyecto)
- Elaboración de larguillos (reporte de obras terminadas, avances por obra y programación de frentes por iniciar)
- Relación de colados (programación y control de colados)
- Estimaciones (revisión y autorización de cimbra, acero, concreto y materiales en estimaciones de contratistas)
- Materiales de obra (control de requisiciones, recepción y salidas de: acero, trabes, juntas, señalamiento (horizontal y vertical), barreras metálicas y cualquier material relacionado con las obras de drenaje y puentes para su correcta ejecución.
- Maquinaria de construcción (control, programación y supervisión de la maquinaria asignada; movimientos, servicios y rendimientos)

• Trabajos independientes para GAS NATURAL DEL NOROESTE (lozol S.A. de C.V) (Obra Civil) (enero 2016 – diciembre 2017)
Administración de obra, trato directo con proveedores, cotizaciones de materiales y maquinaria, manejo de personal, recursos humanos (entrevistas, contratos, nomina, documentación para seguro social, lista de asistencia), manejo de caja chica, cuantificación de materiales, elaboración de estimaciones, trato directo con el cliente (supervisores y personal administrativo en lo que respecta al proceso administrativo de estimaciones hasta concretado el pago de las mismas), reporte mensual acerca de gastos (presupuesto estimado vs presupuesto real, gastos indirectos (oficina y bodega), utilidad por obra,); Supervisión de obras, procesos constructivos conforme a normas establecidas por el cliente, calidad, entrega de obra finalizada.

# • SIT COMUNICACIONES, Técnico de Proyecto (noviembre 2014- diciembre 2015)

Elaboración de estimaciones para las dependencias gubernamentales ISIE (Instituto Sonorense de Infraestructura Educativa) y SIDUR (Secretaria de Infraestructura y Desarrollo Urbano), entrega de licitaciones, trato directo con supervisores por parte de las dependencias, levantamiento de los trabajos realizados, reportes semanales tanto con las dependencias como con la empresa acerca de los avances de obra, supervisión de residentes por parte de Sit Comunicaciones, supervisión de suministro de materiales, elaboración de estimaciones, proceso administrativo con dependencias en lo que respecta a inicios de obra, contratos, anticipos, entrega de estimaciones, convenios, precios unitarios fuera de presupuesto, reprogramaciones de obra, pagos de estimaciones, facturas, pagos y entrega de obra finalizada.

• SEMEX S.A DE C.V. (enero 2014-noviembre 2014):

Auxiliar de proyectos, control administrativo de las obras de la empresa, revisión de estimaciones, elaboración de Catálogos de conceptos (mano de obra), elaboración de licitaciones, manejo de personal (nomina, viáticos, comprobaciones, vacaciones, caja de ahorro), control de Parque Vehicular (combustibles y servicios), contacto con SEMEX Monterrey.

## **OTROS DATOS DE INTERÉS**

- Ingles 90%
- Trabajos eventuales en la realización de planos con ingenieros independientes, planos en Autocad (hidráulico, eléctrico, estructural), Sketchup.
- Servicio social en Laboratorio de Geotecnia y Vías de la Universidad de Sonora, realizando pruebas de calidad (como granulometría, CVR, Masa volumétrica Seca y Suelta, prueba Ashton (Proctor), pruebas de mezcla de concreto con diferentes aditivos, obtención de humedad) en lo que respecta a suelos, concreto y vías terrestres.
- Prácticas profesionales en Comisión Federal de Electricidad en el departamento de Contrato y Obra pública con el Ing. Marco Gutiérrez, en donde realice la revisión de la recepción física de los trabajos de las licitaciones públicas, revisión de estimaciones y realización de convenios y finiquitos.

## **REFERENCIAS**

Ing. Vladimir Casas Felix Cel. 6621289041

Ing. Valentin Mendez Flores Cel. 6623953626